# 求助陈版主，政府补助问题

提问人：关小小 时间：2023-05-18 10:55:22
求助陈版主，公司收到政府污泥补助，政府要求公司开票，公司缴纳增值税，请问是否仍然属于政府补助，科目是否可以入其他业务收入？还是说遵循政府补助准则，总额法入其他收益，净额法冲减已发生的污泥成本？

回答人：chenyiwei
对于政府补助和营业收入的区分问题，关键是看是否符合“无偿性特征”，而不是是否要求开票纳税。
一般理解，按照实际处理的污泥数量和每吨污泥的补助定额计算的补助款可以确认为营业收入。除此之外的补助均属于政府补助，应计入其他收益。